【裁判字號】    98,訴,1130
【裁判日期】    980720
【裁判案由】    違反毒品危害防制條例
【裁判全文】
臺灣彰化地方法院刑事判決              98年度訴字第1130號
公  訴  人  臺灣彰化地方法院檢察署檢察官
被      告  蔡松峻
選任辯護人  林文成律師
上列被告因違反毒品危害防制條例案件，經檢察官提起公訴（98
年度毒偵字第1176號），本院依簡式審判程序，判決如下：
    主  文
蔡松峻施用第一級毒品，累犯，處有期徒刑柒月。又施用第二級
毒品，累犯，處有期徒刑伍月。應執行有期徒刑拾月。
    犯 罪 事 實
一、蔡松峻前於民國94年間，因施用毒品案件，經本院裁定送觀
    察、勒戒，後因認無繼續施用毒品之傾向，於94年9月6日執
    行完畢釋放，並由臺灣彰化地方法院檢察署檢察官以94年度
    毒偵字第3917號為不起訴處分確定。又於95年間，因施用第
    二級毒品案件，經本院以95年度斗簡字第512號刑事判決判
    處有期徒刑4月，如易科罰金，以銀元300元即新臺幣900元
    折算1日確定，於96年4月24日易科罰金執行完畢。詎其仍不
    知悔改，於前開觀察、勒戒執行完畢釋放後5年內，基於施
    用第二級毒品甲基安非他命之犯意，於98年4月15日晚間某
    時許，在雲林縣西螺鎮某處，以將甲基安非他命置於燈泡上
    燒烤吸食氣體之方式，施用第二級毒品甲基安非他命1次；
    另基於施用第一級毒品海洛因之犯意，於上開施用第二級毒
    品甲基安非他命1-2小時後，以將海洛因摻入香煙後點燃吸
    食氣體之方式，施用第一級毒品海洛因1次。嗣於98年4月18
    日下午6時30分許，因毒品通緝案件為警在其位於彰化縣溪
    州鄉○○村○○路○段27巷90號住所旁查獲，經採集其尿液
    送驗，結果呈安非他命、甲基安非他命、可待因、嗎啡陽性
    反應。
二、案經臺灣彰化地方法院檢察署檢察官自動檢舉簽分偵查起訴
    ，本院認有刑事訴訟法第273條之1第1項之情形，而改依簡
    式審判程序審理。
    理  由
一、按除被告所犯為死刑、無期徒刑、最輕本刑為3年以上有期
    徒刑之罪或高等法院管轄第1審案件者外，於刑事訴訟法第2
    73條第1項程序進行中，被告先就被訴事實為有罪之陳述時
    ，審判長得告知被告簡式審判程序之旨，並聽取當事人、代
    理人、辯護人及輔佐人之意見後，裁定進行簡式審判程序；
    除簡式審判程序及簡易程序案件外，第1審應行合議審判，
    刑事訴訟法第273條之1第1項、第284條之1分別定有明文。
    本件被告蔡松峻所犯係死刑、無期徒刑、最輕本刑為3年以
    上有期徒刑或高等法院管轄第1審案件以外之罪，並於本院
    行準備程序時就被訴事實為有罪之陳述，本院合議庭依前揭
    規定，經評議結果，裁定改由受命法官獨任行簡式審判程序
    ，先予敘明。
二、上揭事實，業據被告蔡松峻迭於本院行準備程序與審理時均
    坦承不諱，且其於98年4月18日所採取之尿液，經送鑑驗結
    果，確呈安非他命、甲基安非他命、可待因、嗎啡陽性反應
    ，此有扣押物品清單及詮昕科技股份有限公司98年5月8日所
    出具之濫用藥物尿液檢驗報告各1紙附卷可稽，應認被告之
    自白應與事實相符，洵堪採信。再查，被告曾前因施用毒品
    案件，經本院裁定送觀察、勒戒，後因認無繼續施用毒品之
    傾向，於94年9月6日執行完畢釋放，並由臺灣彰化地方法院
    檢察署檢察官以94年度毒偵字第3917號為不起訴處分確定等
    情，有臺灣高等法院被告前案紀錄表及臺灣彰化地方法院檢
    察署刑案資料查註紀錄表各1份在卷足憑，被告顯係於受觀
    察、勒戒執行完畢釋放後，5年內再犯毒品危害防制條例第
    10條第1項、第2項之罪，依同條例第23條第2項規定，應依
    法論科。綜上所述，本件犯罪事證明確，被告前開犯行洵堪
    認定。
三、核被告所為，係犯毒品危害防制條例第10條第1項之施用第
    一級毒品罪及同條第2項之施用第二級毒品罪。被告為施用
    毒品而持有第一、二級毒品，其持有之低度行為應為施用之
    高度行為所吸收，均不另論罪。又其所犯上開2罪，犯意各
    別，行為互殊，且犯罪構成要件亦不同，應予分論併罰。再
    查被告曾受如犯罪事實欄所示之確定判決及有期徒刑易科罰
    金之執行完畢，有臺灣彰化地方法院檢察署刑案資料查註紀
    錄表及臺灣高等法院被告前案紀錄表各1份附卷可稽，被告
    於受有期徒刑易科罰金之執行完畢後，5年內再犯有期徒刑
    以上之罪，為累犯，應依刑法第47條第1項之規定加重其刑
    。爰審酌被告前有施用毒品之不良素行，且歷經觀察、勒戒
    及有期徒刑易科罰金之執行程序後，仍未能徹底戒絕毒品，
    顯見其意志不堅，惟念其施用毒品乃自戕一己之身體健康，
    尚未危害他人，加以其犯後坦承犯行，暨其施用毒品之犯罪
    動機、目的、手段及其智識程度、生活狀況等一切情狀，分
    別量處如主文所示之刑，並定其應執行之刑。
據上論斷，應依刑事訴訟法第273條之1第1項、第299條第1項前
段，毒品危害防制條例第10條第1項、第2項，刑法第11條前段、
第47條第1項、第51條第5款，判決如主文。
本案經檢察官紀雅惠到庭執行職務。
中    華    民    國    98    年    7    月    20    日
                         刑事第二庭  法  官  羅永安
以上正本證明與原本無異。
如不服本判決應於收受判決後10日內向本院提出上訴書狀，並應
敘述具體理由；其未敘述上訴理由者，應於上訴期間屆滿後20日
內向本院補提理由書（均須按他造當事人之人數附繕本）「切勿
逕送上級法院」。
中    華    民    國    98    年    7     月    20    日
                                      書記官  魏嘉信
附錄本案論罪科刑法條全文：
毒品危害防制條例第10條
施用第一級毒品者，處6月以上5年以下有期徒刑。
施用第二級毒品者，處3年以下有期徒刑。

司法院資訊處製作；財團法人民間司法改革基金會備份。
